【裁判字號】    99,訴,1834
【裁判日期】    991224
【裁判案由】    毒品危害防制條例
【裁判全文】
臺灣臺北地方法院刑事判決              99年度訴字第1834號
公  訴  人  臺灣臺北地方法院檢察署檢察官
被      告  施苡竹
上列被告因違反毒品危害防制條例案件，經檢察官提起公訴（99
年度毒偵字第3230號），被告於本院準備程序進行中，就被訴事
實為有罪之陳述，經本院告知簡式審判程序意旨，並聽取公訴人
及被告之意見後，本院合議庭裁定依簡式審判程序審理，判決如
下：
    主  文
施苡竹施用第一級毒品，處有期徒刑陸月，如易科罰金，以新臺
幣壹仟元折算壹日。扣案之海洛因壹包（驗餘淨重零點零參肆公
克）沒收銷燬之，扣案之包裝上開毒品之包裝袋壹個沒收。又施
用第二級毒品，處有期徒刑參月，如易科罰金，以新臺幣壹仟元
折算壹日。應執行有期徒刑捌月，如易科罰金，以新臺幣壹仟元
折算壹日。扣案之海洛因壹包（驗餘淨重零點零參肆公克）沒收
銷燬之，扣案之包裝上開毒品之包裝袋壹個沒收。
    事  實
一、施苡竹前於民國九十六年間，因施用毒品案件，經本院以九
    十六年度毒聲字第五八七號裁定送觀察、勒戒後，於九十七
    年二月十三日因認無繼續施用毒品之傾向而執行完畢釋放出
    所，並由臺灣臺北地方法院檢察署檢察官以九十七年度毒偵
    緝字第八號為不起訴處分確定。詎猶不知戒斷毒癮，於上開
    觀察、勒戒執行完畢釋放後五年內，復基於施用第一級毒品
    海洛因之犯意，於九十九年八月二十八日晚間九時許，在臺
    北市○○區○○路附近友人住處內，以將第一級毒品海洛因
    加入香煙內點燃吸食之方式，施用第一級毒品海洛因一次；
    又基於施用第二級毒品甲基安非他命之犯意，於同年月日晚
    間九時過後返回臺北市○○區○○路三六號一二樓住處時，
    在上開住處內，以將第二級毒品甲基安非他命置入玻璃球內
    以點燃吸食煙霧之方式，施用第二級毒品甲基安非他命一次
    。嗣於同年月三十日晚間八時四十分許，搭乘其友人駕駛之
    自用小客車，違停在臺北市○○區○○路四段七七一號紅線
    上，為警在其該處查獲，並扣得其所有供施用之第一級毒品
    海洛因一包（實稱毛重○點二三六公克含一袋、淨重○點○
    三六公克、取樣○點○○二公克、驗後餘重○點○三四公克
    ）。
二、案經臺北市政府警察局松山分局報請臺灣臺北地方法院檢察
    署檢察官偵查起訴，施苡竹於準備程序中為有罪之陳述，經
    本院合議庭裁定由受命法官獨任行簡式審判程序。
    理  由
一、本件被告施苡竹所犯之施用第一級毒品罪及施用第二級毒品
    罪，均係死刑、無期徒刑、最輕本刑為三年以上有期徒刑以
    外之罪，而被告於準備程序中就被訴事實為有罪之陳述，經
    法官告知簡式審判程序之旨，並聽取公訴人及被告之意見後
    ，本院認為適宜由受命法官獨任進行簡式審判程序，合先敘
    明。
二、上揭犯罪事實，業據被告於本院審理時坦承不諱（見本院卷
    第二○頁背面、第二四頁背面），經核與被告為警查獲後，
    經警採集其尿液檢體送驗結果，呈安非他命、甲基安非他命
    、嗎啡及可待因之陽性反應相符，此有臺北市政府警察局偵
    辦毒品案件尿液檢體委驗單、台灣尖端先進生技醫藥股份有
    限公司九十九年九月十三日濫用藥物檢驗報告在卷可稽（見
    臺灣臺北地方法院檢察署九十九年度毒偵字三二三○號卷第
    五七頁至第五九頁），此為鑑定機關本於專業知識及以精密
    儀器測試後所得之結論，自可憑信。故被告自白其於前揭時
    地施用甲基安非他命及海洛因各一次之供述，應與事實相符
    ，而堪採信。又被告前於九十六年間，因施用毒品案件，經
    本院以九十六年度毒聲字第五八七號裁定送觀察、勒戒後，
    於九十七年二月十三日因認無繼續施用毒品之傾向而執行完
    畢釋放出所，並由臺灣臺北地方法院檢察署檢察官以九十七
    年度毒偵緝字第八號為不起訴處分確定等情，有臺灣高等法
    院被告全國前案紀錄表一份附卷足憑，故被告於前開觀察、
    勒戒執行完畢釋放後五年內，再次施用甲基安非他命、海洛
    因之犯行事證明確，堪以認定，應予依法論科。
三、查海洛因、甲基安非他命係屬毒品危害防制條例所定之第一
    級毒品及第二級毒品。是核被告所為，係犯毒品危害防制條
    例第十條第一項之施用第一級毒品及同條第二項之施用第二
    級毒品罪。其持有第一級毒品海洛因、第二級毒品甲基安非
    他命之低度行為，為施用之高度行為所吸收，不另論罪。爰
    審酌被告經觀察、勒戒後，已再次施用毒品，此有臺灣高等
    法院被告前案紀錄表，猶不知有所警惕而稍斂其行，復再度
    施用毒品，足見其陷溺已深，惟因施用毒品僅係戕害其自己
    身心並無加害他人，兼衡其犯罪後坦承犯行、態度尚稱良好
    等一切情狀，各量處如主文所示之刑，並諭知易科罰金之折
    算標準，及定其應執行之刑以及諭知易科罰金之折算標準，
    以示懲戒。至於扣案之白色粉末一包（實稱毛重○點二三六
    ○公克含一袋、淨重○點○三六公克、取樣○點○○二公克
    、驗後餘重○點○三四公克），係第一級毒品，業經交通部
    民用航空局航空醫務中心鑑驗含有海洛因成分，有該醫務中
    心毒品鑑定書在卷可稽（見上開偵卷第六九頁），爰依毒品
    危害防制條例第十八條第一項前段諭知沒收銷燬之；至於鑑
    驗中耗費之毒品，既已滅失，自無庸再宣告沒收銷燬；而用
    以包裝甲基安非他命之空塑膠袋二個，係用以包裝毒品，防
    其裸露、潮溼、便於攜帶之用，均係供本件犯罪所用之物，
    且均為被告所有，業據被告供明在卷，應依刑法第三十八條
    第一項第二款規定，宣告沒收。
據上論斷，應依刑事訴訟法第二百七十三條之一第一項、第二百
九十九條第一項前段，毒品危害防制條例第十條第一項、第二項
、第十八條第一項前段，刑法第十一條前段、第五十條第五款、
第四十一條第一項前段、第三十八條第一項第二款，判決如主文
。
本案經檢察官陳國安到庭執行職務。
中    華    民    國    99    年    12    月    24    日
                  刑事第十八庭  法  官  林玉蕙
上正本證明與原本無異。
如不服本判決應於收受送達後10日內向本院提出上訴書狀，並應
敘述具體理由；其未敘述上訴理由者，應於上訴期間屆滿後20日
內向本院補提理由書（均須按他造當事人之人數附繕本）「切勿
逕送上級法院」。
                                書記官  陳怡君
中    華    民    國    99    年    12    月    24    日
附錄本案論罪科刑法條
毒品危害防制條例第10條
施用第一級毒品者，處 6 月以上 5 年以下有期徒刑。
施用第二級毒品者，處 3 年以下有期徒刑。

司法院資訊處製作；財團法人民間司法改革基金會備份。
